臺灣士林地方法院刑事裁定
111年度撤緩字第160號
聲  請  人  臺灣士林地方檢察署檢察官
受  刑  人  盧志瑋


選任辯護人  紀孟芸  律師
            徐鈴茱  律師
上列聲請人因受刑人即被告違反銀行法等案件（105年度金上重
更㈠字第9號），聲請撤銷緩刑之宣告（111年度執聲字第749號）
，本院裁定如下：
    主  文
盧志瑋之緩刑宣告撤銷。　　
    理  由
一、聲請意旨略以：受刑人即被告盧志瑋因犯偽造文書案件，經
    臺灣高等法院於民國108年6月12日以105年度金上重更㈠字第
    9號判決判處有期徒刑1年10月，緩刑4年，並應於判決確定
    日起3年內，向被害人合作金庫商業銀行股份有限公司（下
    稱合庫銀行）支付新臺幣（下同）300萬元，於108年8月26
    日確定在案，被害人合庫銀行於111年9月26日具狀表示受刑
    人迄今未曾支付任何款項，核該受刑人所為，已合於刑法第
    75條之1第1項第4款所定撤銷緩刑宣告之原因，爰依刑事訴
    訟法第476條規定聲請撤銷等語。
二、按緩刑之宣告應撤銷者，由受刑人所在地或其最後住所地之
    地方法院檢察官聲請該法院裁定之，刑事訴訟法第476條定
    有明文。次按緩刑宣告，得斟酌情形命犯罪行為人向被害人
    支付相當數額之財產或非財產上之損害賠償，刑法第74條第
    2項第3款定有明文。受緩刑之宣告而有違反刑法第74條第2
    項第1款至第8款所定負擔情節重大，足認原宣告之緩刑難收
    其預期效果，而有執行刑罰之必要者，得撤銷其緩刑宣告，
    刑法第75條之1第1項第4款亦定有明文。至於違反第74條第2
    項第1款至第8款所定負擔「情節重大」者，依該條增訂理由
    ，係指受判決人顯有履行負擔之可能，而隱匿或處分其財產
    、故意不履行、無正當事由拒絕履行或顯有逃匿之虞等情勢
    而言。另緩刑宣告是否得撤銷，除須符合刑法第75條之1第1
    項各款之要件外，該條並採裁量撤銷主義，賦予法院撤銷與
    否之權限，特於第1項規定實質要件為「足認原宣告之緩刑
    難收其預期效果，而有執行刑罰之必要」，供作審認之標準
    。
三、經查：
  ㈠受刑人之戶籍住址設於臺北市○○區○○○路00巷0號2樓，業據被
    告供陳在卷，並有個人戶籍資料（完整姓名）查詢結果在卷
    （參見本院卷第43頁）可佐，足認受刑人所在地係在本院管
    轄區域內，是聲請人向本院提出本件聲請，於法要無不合，
    核先敘明。
  ㈡受刑人前因違反銀行法等案件，經臺灣高等法院以105年度金
    上重更㈠字第9號判決處有期徒刑1年10月，緩刑4年，並應於
    判決確定日起3年內，向被害人合庫銀行支付300萬元，於10
    8年8月26日確定，緩刑期間自108年8月26日起至112年8月25
    日止，履行期間自108年8月26日起至111年8月25日止，有上
    開判決、臺灣高等法院被告前案紀錄表、合庫銀行所呈刑事
    聲請撤銷緩刑宣告狀影本在卷可佐；又受刑人經臺灣士林地
    方檢察署於108年9月9日以士檢家執寅108執緩219字第10800
    41192號函通知應於109年2月26日前將支付被害人合庫銀行
    前6期共51萬元（每期8萬5,000元）之匯款證明或收據證明
    傳真或郵寄至同署「執行科寅股」，其後每6期亦同，如逾
    期未給付，將依法聲請撤銷受刑人之緩刑宣告，經本院調閱
    臺灣士林地方檢察署108年度執緩字第219號卷宗核閱無訛，
    是此部分之事實，堪以認定。
  ㈢受刑人於前揭判決確定後，迄111年9月26日被害人合庫銀行
    具狀聲請撤銷緩刑宣告前，並未向被害人合庫銀行支付損害
    賠償，有刑事聲請撤銷緩刑宣告狀影本在卷可佐（參見本院
    卷第7頁），且上開判決所定緩刑負擔之履行期限，係自該
    判決確定日起3年內，即自108年8月26日起至111年8月25日
    止，已如前述，前揭確定判決所定之履行負擔期限已屆滿，
    受刑人仍未履行上開緩刑條件之負擔。雖受刑人於本院調查
    中陳稱：「我沒有履行，因為現在我下半身癱瘓，已經無法
    工作，還有脊椎空洞，兩隻手也沒有力氣，所以當時我去找
    工作，也有申請賣彩券，他們說我有前科，所以不准我去申
    請執照，所以我一直處於完全沒有收入的狀況，我本來想跟
    合作金庫申請分期付款，他們也不同意，實在是走投無路，
    所以無法支付，我下半身癱瘓，大小便也無法自理，隨時有
    失禁狀況，我坐在椅子也無法超過1個半小時，我現在有辦
    法去復健，但神經斷掉等於是不可逆，所以復健狀況也不是
    太好，主要就是收入的問題，我都有去醫院檢查，像榮總、
    振興我都有去，想辦法看有無治療方法，但這已經是重大殘
    障，他們也沒有辦法給我一個回答說我這個會不會復原，但
    他們有說這是不可逆的。」等語（參見本院卷第73頁至第74
    頁），並提出振興醫療財團法人振興醫院診斷證明書、台北
    榮民總醫院診斷證明書及中華民國身心障礙證明影本各1份
    附卷為佐（參見本院卷第87頁至第91頁）。惟查，上開判決
    所定緩刑負擔之履行期限，係自該判決確定日起3年內，即
    自108年8月26日起至111年8月25日止，所定之履行負擔期限
    迄今已屆滿，且受刑人前於上開判決確定後，迄109年4月24
    日被害人合庫銀行具狀聲請撤銷緩刑宣告前，即未向被害人
    合庫銀行支付損害賠償，此有本院109年度撤緩字第52號刑
    事裁定在案可查。詎受刑人以上開理由完全無法履行緩刑所
    附之300萬元分文，致該判決所諭知緩刑所附之條件形同具
    文，且於本件又有資力委任律師為其辯護，難認有何正當事
    由可拒絕履行之情事，至其是否有刑事訴訟法第467條第4款
    停止執行之問題，係屬執行檢察官之權限，核非本件所得考
    量。從而，依首揭說明，應認原宣告之緩刑難收其預期效果
    ，而有執行刑罰之必要。本件聲請為有理由，應予准許。
四、依刑事訴訟法第476條，刑法第75條之1第1項第4款，裁定如
    主文。
中　　華　　民　　國　　111 　年　　11　　月　　1 　　日
                  刑事第六庭法  官  雷雯華
以上正本證明與原本無異。
如不服本裁定應於送達後5日內向本院提出抗告狀。因疫情而遲
誤不變期間，得向法院聲請回復原狀。
                            書記官  蔡宜君  
中　　華　　民　　國　　111 　年　　11　　月　　1 　　日